【裁判字號】    95,易,292
【裁判日期】    950328
【裁判案由】    毒品危害防制條例
【裁判全文】
臺灣板橋地方法院刑事判決               95年度易字第292號
公  訴  人  臺灣板橋地方法院檢察署檢察官
被      告  何東
上列被告因違反毒品危害防制條例案件，經檢察官提起公訴（95
年度毒偵字第758 號、第761 號），嗣因被告就被訴事實為有罪
之陳述，本院告知被告簡式審判程序之旨，並聽取當事人之意見
後，由本院合議庭裁定改由受命法官獨任依簡式審判程序進行，
判決如下：
    主  文
何東連續施用第二級毒品，累犯，處有期徒刑捌月。扣案之第
二級毒品安非他命壹包（淨重零點零伍公克）沒收銷燬之。
    事  實
一、何東前於民國89年間，因施用毒品案件，經本院以89年度
    毒聲字第6053號裁定送觀察、勒戒後，認無繼續施用毒品之
    傾向，於89年11月8 日執行完畢釋放出所，由臺灣板橋地方
    法院檢察署檢察官於89年11月8 日以89年毒偵字第6719號為
    不起訴處分確定；又於90年間，因施用第二級毒品案件，經
    本院以90年度毒聲字第1838號裁定送觀察、勒戒後，認有繼
    續施用毒品之傾向，經檢察官聲請強制戒治並起訴，由本院
    以90年度毒聲字第2371號裁定令入戒治處所施以強制戒治，
    嗣經本院以90年度毒聲字第4599號裁定停止戒治，所餘戒治
    期間，付保護管束，迄至91年6 月4 日保護管束期滿視為執
    行完畢；並由本院以90年度易字第2351號判決有期徒刑6 月
    確定，甫於93年2 月19日縮短刑期執行完畢（構成累犯）。
    詎其仍不知悔改，於上開強制戒治執行完畢釋放後之五年內
    ，基於施用第二級毒品之概括犯意，自94年8 月某日起至同
    年12月1 時13時10分許，為警採集其尿液前回溯96小時內之
    某時止，在臺北縣中和市○○街29巷2 弄12號其住處等處所
    ，以將第二級毒品甲基安非他命（起訴書誤載為安非他命）
    置入其自己臨時組裝而成之玻璃吸食器，用火燒烤成煙霧後
    吸食之方式，連續施用第二級毒品甲基安非他命多次。而於
    94 年9月24日14時30分許，在何東之上址住處為警查獲，
    並扣得其友人所有之安非他命1 小包（淨重0.05公克）、吸
    食器1 組；復於同年11月30日21時30分許，在其上址住處為
    警查獲，並扣得其友人所有之吸食器3 組。
二、案經臺北市政府警察局大安分局移送暨臺北縣政府警察局樹
    林分局報告臺灣板橋地方法院檢察署檢察官偵查起訴。
    理  由
壹、程序方面：
    查本件被告何東所犯並非死刑、無期徒刑、最輕本刑為三
    年以上有徒刑之罪或高等法院管轄第一審案件，而其於準備
    程序進行中，被告先就被訴事實為有罪之陳述，經法官告知
    簡式審判程序之旨，並聽取公訴人及被告之意見後，本院認
    適宜改依簡式審判程序進行，爰依刑事訴訟法第273 條之1
    第1 項、第284 條之1 規定，由本院合議庭以裁定由受命法
    官獨任進行簡式審判程序，合先敘明。
貳、實體方面：
一、上揭事實，業據被告何東於本院審理時坦承不諱，復有搜
    索扣押筆錄、扣押物品目錄表各2 份、查獲現場採證暨扣案
    物照片共8 幀存卷可稽，及安非他命1 包扣案可資佐證。又
    被告二次為警查獲時所採其尿液送驗結果，係呈安非他命類
    （含甲基安非他命）陽性反應，有台灣檢驗科技股份有限公
    司於94年10月19日、94月12日21日出具之濫用藥物檢驗報告
    一份（報告編號為：CH/2005/A0330 、CH/2005/C0222）在
    卷可稽。而扣案之安非他命一包，經送鑑驗結果，淨重0.05
    公克，呈安非他命反應，有臺北市政府警察局大安分局查獲
    涉嫌毒品危害防制條例毒品初步鑑驗報告單1 紙在卷可稽。
    按甲基安非他命經口服投與後，約百分之七十於24小時內自
    尿中排出，約百分之九十於96小時內自尿中排出，由於目前
    國內尿液中甲基安非他命之檢驗僅為鑑定其是否呈陽性反應
    ，尚未定其含量，且甲基安非他命成分之檢出與其投與方式
    、投與量、個人體質、採尿時間與檢測儀器之精密度等諸多
    因素有關，因此僅憑尿液中呈甲基安非他命陽性反應，並無
    法確實推算吸食時間距採集時間之長短，惟依上述資料推斷
    ，最長可能不會超過4 日即96小時，此經行政院衛生署藥物
    食品檢驗局於81年2 月8 日以（81）藥檢壹字第001156號函
    釋明在案。另按人體施用甲基安非他命後，其主要代謝物中
    ，未改變型態之甲基安非他命占施用劑量達百分之四十三，
    安非他命則約為百分之五；人體若係施用安非他命後，主要
    代謝物中則有未改變型態之安非他命，但無甲基安非他命，
    此經法務部調查局以93年5 月4 日調科壹字第09362413980
    號函釋明在案。足見人體若施用安非他命，其尿液代謝物不
    可能出現甲基安非他命，惟人體若施用甲基安非他命，其尿
    液代謝物除主要有甲基安非他命外，亦可能有少量之安非他
    命。是本案被告之尿液除呈現較少量之安非他命陽性反應外
    ，主要係呈現甲基安非他命之陽性反應，依上開函示，被告
    自不可能係施用安非他命，而應係施用甲基安非他命，起訴
    意旨認被告係施用安非他命，容有誤解，附此敘明。據上，
    被告之尿液經以氣相層析質譜儀分析法檢驗，既係呈甲基安
    非他命陽性反應，顯見被告確有在上揭時間，施用第二級毒
    品甲基安非他命之行為甚明。是以，被告任意性自白核與事
    實相符。又查被告於89年間，因施用毒品案件，經本院以89
    年度毒聲字第6053號裁定送觀察、勒戒後，認無繼續施用毒
    品之傾向，於89年11月8 日執行完畢釋放出所，由臺灣板橋
    地方法院檢察署檢察官於89年11月8 日以89年毒偵字第6719
    號為不起訴處分確定；於90年間，又因施用第二級毒品案件
    ，經本院以90年度毒聲字第1838號裁定送觀察、勒戒後，認
    有繼續施用毒品之傾向，經檢察官聲請強制戒治並起訴，由
    本院以90年度毒聲字第2371號裁定令入戒治處所施以強制戒
    治，嗣經本院以90年度毒聲字第4599號裁定停止戒治，所餘
    戒治期間，付保護管束，迄至91年6 月4 日保護管束期滿視
    為執行完畢，此有臺灣高等法院被告前案紀錄表、上開不起
    訴處分書、臺灣板橋地方法院檢察署檢察官90年度戒執二字
    第456 號戒治處分執行指揮書各乙份在卷可稽。綜上所述，
    足認被告係於強制戒治執行完畢釋放後，五年內再犯本件施
    用第二級毒品犯行。本案事證明確，被告犯行堪以認定，應
    依法論科。
二、查甲基安非他命，屬於毒品危害防制條例第2 條第2 項第2
    款所規定之第二級毒品，核被告所為，係犯毒品危害防制條
    例第10條第2 項之施用第二級毒品罪。被告施用前持有第二
    級毒品之低度行為，為施用之高度行為所吸收，不另論罪。
    核被告所為數次行為，時間緊接，所犯罪名相同，顯係出於
    概括之犯意而反覆為之，為連續犯，爰依刑法第56條之規定
    以一罪論，並加重其刑。又其於90年間，因施用毒品案件，
    經本院以90年度易字第2351號判決有期徒刑6 月確定，甫於
    93年2 月19日縮短刑期執行完畢，此有上述前科表附卷可稽
    ，被告於五年內再犯有期徒刑以上之本罪，為累犯，應依刑
    法第47條規定，加重其刑，並依法遞加重之。審酌被告曾多
    次犯違反麻醉藥品管理條例及施用毒品前科，素行不佳，又
    其業經強制戒治執行完畢，竟再為本件施用毒品犯行，顯見
    其不思悔改，自制力亦顯不佳；惟另考量被告於犯後已坦承
    犯行，而其施用毒品行為於本質上係屬自我戕害行為，反社
    會性之程度應屬較低等一切情狀，量處如主文所示之刑，以
    資懲儆。又扣案之安非他命1 包（淨重0.05公克），既屬當
    場查獲之第二級毒品，不問屬於犯人與否，應依毒品危害防
    制條例第18條第1 項前段規定，宣告沒收銷燬之。至於上揭
    二次扣案之吸食器共計4 組，被告供稱均係其友人所有，非
    其所有，亦非供其施用毒品所用之物，故均無從併予宣告沒
    收，附此敘明。
據上論斷，應依刑事訴訟法第273 條之1 第1 項、第299 條第1
項前段，毒品危害防制條例第10條第2 項、第18條第1 項前段，
刑法第11條、第56條、第47條，判決如主文。
本案經檢察官陳孟黎到庭執行職務。
中    華    民    國    95    年    3     月    28    日
                  刑事第十一庭法  官  林淑婷
以上判決正本證明與原本無異。
如不服本判決，應於送達後十日內，向本院提出上訴狀。
                              書記官  廖貞音
中    華    民    國    95    年    3     月    28    日
附錄本案論罪科刑法條全文：
毒品危害防制條例第十條
施用第一級毒品者，處六月以上五年以下有期徒刑。
施用第二級毒品者，處三年以下有期徒刑。


司法院資訊處製作；財團法人民間司法改革基金會備份。
